lt-LT: Langų priedų medžiaga: Aliuminis; Stiklo pluoštas; Popierius; Plastikas; Poliesteris; Polivinilchloridas (PVC); Mediena; Medienos plastiko kompozitas (WPC); Kita
nl: Materiaal raambehandeling: Aluminium; Glasvezel; Papier; Plastic; Polyester; Polyvinylchloride (PVC); Hout; Hout-kunststofcomposiet (WPC); Andere
it: Materiale per il trattamento delle finestre: Alluminio; Vetroresina; Carta; Plastica; Poliestere; Cloruro di polivinile (PVC); Legno; Composito legno-plastica (WPC); Altro
sk-SK: Materiál na úpravu okien: Hliník; Sklolaminát; Papier; Plast; Polyester; Polyvinylchlorid (PVC); Drevo; Drevoplastový kompozit (WPC); Iné
ro-RO: Material pentru acoperirea ferestrelor: Aluminiu; Fibră de sticlă; Hârtie; Plastic; Poliester; Clorură de polivinil (PVC); Lemn; Lemn compozit (WPC); Altele
ko: 창 처리 자재: 알루미늄; 유리 섬유; 종이; 플라스틱; 폴리에스테르; 폴리염화비닐(PVC); 목재; 목재 플라스틱 복합재(WPC); 기타
pt-PT: Material de tratamento de janela: Alumínio; Fibra de vidro; Papel; Plástico; Poliéster; Cloruro de polivinilo (PVC); Madeira; Composto plástico de madeira (WPC); Outro
bg-BG: Материал за аксесоари за прозорци: Алуминий; Fiberglass; Хартия; Пластмаса; Полиестер; Поливинилхлорид (PVC); Дърво; Дървесно-пластмасов композит (WPC); Други
fr: Matériau de traitement de fenêtre: Aluminum; Fibre de verre; Papier; Plastique; Polyester; Chlorure de polyvinyle (PVC); Bois; Composite bois-plastique (WPC); Autre
es: Material de tratamiento de ventanas: Aluminio; Fibra de vidrio; Papel; Plástico; Poliéster; Cloruro de polivinilo (PVC); Madera; Compuesto de plástico y madera (WPC); Otros
hu: Ablakárnyékoló anyaga: Alumínium; Üveggyapot; Papír; Műanyag; Poliészter; Polivinil-klorid (PVC); Fa; Fa-műanyag kompozit (WPC); Egyéb
ru: Материал оформления окон: Алюминий; Стекловолокно; Бумага; Пластик; Полиэстер; Поливинилхлорид (ПВХ); Дерево; Древесно-пластиковый композит (ДПК); Другое
el: Υλικό καλυμμάτων παραθύρων: Αλουμίνιο; Υαλοβάμβακας; Χαρτί; Πλαστικό; Πολυεστέρας; Πολυβινυλοχλωρίδιο (PVC); Ξύλο; Σύνθετο υλικό ξύλου και πλαστικού (WPC); Άλλο
pl: Materiał do zasłon okiennych: Aluminium; Włókno szklane; Papier; Tworzywo sztuczne; Poliester; Polichlorek winylu (PVC); Drewno; Kompozyt z tworzywa drzewnego (WPC); Inne
en: Window treatment material: Aluminum; Fiberglass; Paper; Plastic; Polyester; Polyvinyl chloride (PVC); Wood; Wood plastic composite (WPC); Other
cs: Materiál prostředku na ochranu oken: Hliník; Skelná vata; Papír; Plast; Polyester; Polyvinylchlorid (PVC); Dřevo; Dřevoplastový kompozit (WPC); Jiné
sv: Fönsterbehandling - material: Aluminium; Glasfiber; Papper; Plast; Polyester; Polyvinylklorid (PVC); Trä; Träplastkomposit (WPC); Övrigt
vi: Vật liệu xử lý cửa sổ: Nhôm; Sợi thủy tinh; Giấy; Nhựa; Polyester; Polyvinyl chloride (PVC); Gỗ; Composite nhựa gỗ (WPC); Khác
ja: ウィンドウ治療材料: アルミニウム; ガラス繊維; 紙; プラスチック; ポリエステル; ポリ塩化ビニル (PVC); 木材; 木質プラスチック複合材 (WPC); その他
sl-SI: Material za obdelavo oken: Aluminij; Steklena vlakna; Papir; Plastika; Poliester; Polivinilklorid (PVC); Les; Lesno-plastični kompozit (WPC); Drugo
da: Materiale til vinduesbehandling: Aluminum; Glasfiber; Papir; Plast; Polyester; Polyvinylklorid (PVC); Træ; Træplastkomposit (WPC); Andet
de: Fensterbehandlungsmaterial: Aluminium; Fiberglas; Papier; Kunststoff; Polyester; Polyvinylchlorid (PVC); Holz; Holz-Kunststoff-Verbundwerkstoff (WPC); Sonstiges
pt-BR: Material de tratamento de janela: Alumínio; Fibra de vidro; Papel; Plástico; Poliéster; Cloreto de polivinila (PVC); Madeira; Composto plástico de madeira (WPC); Outro
zh-CN: 窗帘材质: 铝; 玻璃纤维; 纸张; 塑料; 聚酯纤维; 聚氯乙烯 (PVC); 木头; 塑合木 (WPC); 其他
nb: Vindusbehandlingsmateriale: Aluminium; Glassfiber; Papir; Plast; Polyester; Polyvinylklorid (PVC); Trevirke; Treplastkompositt (WPC); Annet
hr-HR: Materijal dodatka za prozore: Aluminij; Stakloplastika; Papir; Plastika; Poliester; Polivinil klorid (PVC); Drvo; Drveni plastični kompozit (WPC); Ostalo
tr: Pencere işleme malzemesi: Alüminyum; Fiberglas; Kağıt; Plastik; Poliyester; Polivinil klorür (PVC); Ahşap; Ahşap plastik kompozit (WPC); Diğer
fi: Ikkunankäsittelymateriaali: Alumiini; Lasikuitu; Paperi; Muovi; Polyesteri; Polyvinyylikloridi (PVC); Puu; Puumuovikomposiitti (WPC); Muu
zh-TW: 窗飾材質: 鋁; 玻璃纖維; 紙; 塑膠; 聚酯; 聚氯乙烯 (PVC); 木材; 木塑複合材料 (WPC); 其他
th: วัสดุที่ใช้ทำผลิตภัณฑ์ตกแต่งหน้าต่าง: อะลูมิเนียม; ไฟเบอร์กลาส; กระดาษ; พลาสติก; โพลีเอสเตอร์; โพลิไวนิลคลอไรด์ (PVC); ไม้; คอมโพสิตพลาสติกไม้ (WPC); อื่นๆ